臺灣桃園地方法院刑事判決　　　　　　　　　　　　九十三年度訴字第一四二八號
　　公　訴　人　台灣桃園地方法院檢察署檢察官
　　被　　　告　甲○○　男　三.
　　　　　　　　　　　　國民
　　指定辯護人　本院公設辯護人丙○○
右列被告因毒品危害防制條例案件，經檢察官提起公訴（九十二年度毒偵字第三０一
二號、九十三年度毒偵字第九三七號、第二三０一號），及移送併辦（九十三年度毒
偵字第三九五三號、第三二０一號），本院改依簡式審判程序後，經檢察官聲請改依
協商程序而為判決，本院判決如左：
    主  文
甲○○連續施用第一級毒品，處有期徒刑捌月。扣案如附表一編號一至五之海洛因，
均沒收銷燬之；扣案如附表一編號六之物，均沒收。又連續施用第二級毒品，處有期
徒刑肆月。扣案如附表二編號一至四之安非他命，均沒收銷燬；扣案如附表二編號五
至八之物，均沒收。應執行有期徒刑拾月。扣案如附表一編號一至五之海洛因、如附
表二編號一至四之安非他命，均沒收銷燬；如附表一編號六之物、如附表二編號五至
八之物，均沒收。
    事實及理由
一、犯罪事實：
    甲○○前因施用毒品案件，經法院裁定並執行觀察、勒戒後，認無繼續施用毒品
    之傾向，業經臺灣桃園地方法院檢察署檢察官於民國九十二年五月二十七日以九
    十二年度毒偵字第二二九號為不起訴處分確定。竟仍不知悔改，基於分別施用第
    一級毒品海洛因及第二級毒品安非他命之概括犯意，自九十二年九月十日前之某
    日起，至九十三年九月十日止，分別於後述各遭警逮捕之處所，施用海洛因及安
    非他命多次。甲○○分別於以下五地點經警查獲: （一）九十二年九月十日夜間
    八時三十分，在桃園縣中壢市○○○街十八號二樓二０二室之住處，經警持搜索
    票當場查獲（另查獲乙○○、劉曜賢、徐伯瑋、游懷民四人，分別另案偵查），
    並查扣甲○○與乙○○所共有，供其二人施用之第一級毒品海洛因四包（合計淨
    重二‧五四公克）、第二級毒品安非他命二十五小包（毛重二九公克、淨重二三
    ‧七公克），及供二人施用安非他命之吸食器四組，及其他非甲○○所有而與本
    案無關連之槍枝、安非他命、注射針筒、分裝袋等物品。（二）於九十二年十二
    月二十四日下午六時三十分許，在桃園縣中壢市○○路○段一七七號前經警盤查
    查獲，並扣得海洛因一包（淨重０．二二公克、空包裝重０．四二公克）。（三
    ）於九十三年六月二日夜間十時五十二分許，在桃園縣蘆竹鄉○道○號○路南向
    四十三公里六百公尺處之路段，經警盤查查獲，並扣得其所有之海洛因一包（淨
    重０．０四公克，空包裝重０．一六公克）、安非他命一包（淨重三．一公克）
    、供施用安非他命之吸食器一組。（四）於九十三年七月二十七日零時，在桃園
    縣桃園市○○○街九十九號之新雅賓館經警搜索查獲（另查獲李安驊一人另案偵
    查），查扣其所有之海洛因（淨重０．０四公克，空包裝重０．一九公克）、安
    非他命二包（含袋重分別為０．六公克、二．三公克）、供施用安非他命使用之
    吸食器一組、勺子一支，及李安驊所有而與本案無關之安非他命。（五）於九十
    三年九月十一日零時五十分，在桃園縣桃園市○○街五號前，經警以通緝犯身份
    逮捕，並扣得其所有之海洛因一包（淨重０．一六公克，空包裝重０．二一公克
    ）、供施用海洛因之注射針筒一支、削尖吸管一支、安非他命二包（含袋重分別
    為一．六公克、０．五公克）、施用安非他命用之吸食器一組。甲○○所有經扣
    案之海洛因及施用海洛因之器具等物，如附表一所示；扣案安非他及施用安非他
    命之器具，如附表二所示。
二、證據：
    （一）被告甲○○於本院審理中之自白及與之相符之警詢筆錄。
    （二）卷附各鑑定機關所出具之鑑定報告：桃園縣衛生局不法藥物尿液檢定書一
　　　　　件、台灣檢驗科技股份有限公司濫用藥物尿液檢驗報告一件、臺灣尖端先
  　　　　進生技醫藥股分有限公司濫用藥物檢驗報告一件、昭信科技顧問股份有限
    　　　公司濫用藥物陽性檢體檢驗報告一件、法務部調查局鑑定通知書五件。
    （三）扣案如附表一、二所示之海洛因、安非他命及施用器具等物。
三、本件經檢察官與被告於審判外達成協商之合意且被告已認罪，其合意內容為：連
    續施用第一級毒品部分，被告願受科刑範圍為有期徒刑八月之宣告；連續施用第
    二級毒品部分，被告願受科刑範圍為有期徒刑四月。並定應執行之行刑為有期徒
    刑十月，此亦經被告同意。經查前述協商合意並無刑事訴訟法第四百五十五條之
    四第一項所列情形之一，檢察官聲請改依協商程序而為判決，本院爰不經言詞辯
    論，於協商合意範圍內為協商判決，合予敘明。
四、應適用之法條：刑事訴訟法第四百五十五條之四第二項、第四百五十五條之八，
    毒品危害防制條例第十條第一項、第二項、第十八條第一項前段，刑法第五十六
    條、第三十八條第一項第二款。
五、附記事項：
    （一）檢察官移送併案之事實，亦經被告自白不諱，並有扣案毒品及尿液鑑定報
          告書等在卷足證，與公訴人起訴且經本院認定均有罪之犯行，時間緊接，
          所犯罪名君同，為連續犯，具有裁判上一罪之關係，基於起訴不可分及審
          判不可分原則，本院自得一併審究。
    （二）本案被告持有扣押如主文所示之海洛因、安非他命毒品，屬毒品危害防制
          條例第二條第二項第一、二款所明定之第一、二級毒品，為法律上禁止持
          有之違禁物，應依同條例第十八條第一項前段義務沒收之規定，沒收銷燬
          之。本條項款採義務沒收之規定，且其效果除「沒收」外，尚有「銷燬」
          之規定，為刑法第三十八條第一項第一款之特別規定，爰不適用刑法第三
          十八條第一項第一款，而應適用本條項款之規定，宣告均沒收銷燬。另查
          扣案如主文所示之施用海洛因或安非他命之物，均為被告所有或與他人所
          共有，為其供施用毒品所用之物。惟按毒品危害防制條例第十八條第一項
          前段之規定，係承襲修正前肅清煙毒條第十二條之規定而來，該條及本條
          所謂「專」供施用毒品之器具，係指「專」以供施用毒品之器具為限，如
          該器具於日常生活中尚為被告用作為他項用途，即非此處所謂「專供」之
          範圍（大理院三年統字第一三九號亦同此見解）。查前述所扣押之注射針
          筒等物，雖可認為係供施用毒品所用之物，惟依一般常情觀之，其等仍尚
          有其他用途，被告如不將之用於施用毒品之用途，亦堪想像，是尚難遽認
          其屬專供施用所得毒品之器具，應堪認定。須說明者，所謂「專供」概念
          必須嚴予界定之原因，尚因本條例第四條第四項對於製造專供施用毒品之
          器具者，另有處罰之規定，且該罪之刑罰更重於施用毒品之罪，如未予嚴
          格界定，恐將施用毒品者為便於施用，附帶的以吸管、針筒等物，自行製
          作簡便施用器具以利施用之行為，反不當地納入「專供施用毒品之器具」
          範圍內，造成主要之施用行為反被因便於施用之附屬製作行為所排除，而
          論以施用者製造器具之罪行，處以更重之刑罰，不僅不當架空施用毒品罪
          刑之條文，使幾無適用之餘地，且將單純之施用者論以製造器具之罪刑，
          當非立法者之原意。是既非專供施用毒品之器具，即無法依據毒品危害防
          制條例第十八條第一項前段之規定，為沒收銷燬之宣告，惟其仍屬被告供
          犯罪所用之物，應依刑法第三十八條第一項第二款之規定，併宣告均沒收
          。
六、本判決除有刑事訴訟法第四百五十五條之四第一項第一款、第二款、第四款、第
    六款、第七款所定情形之一，或違反同條第二項規定者外，不得上訴。
七、如不服本件判決，得自收受判決送達之日起十日內，向本院提出上訴書狀，上訴
    於第二審法院。
本案經檢察官林鈺雄到庭執行職務。
中　　　華　　　民　　　國　　九十三　　年　　 十一 　　月　　　五　　　日
                                        臺灣桃園地方法院刑事第六庭
                                            法  官  錢  建  榮
右正本證明與原本無異。
                                            書記官  劉  寶  霞
中　　　華　　　民　　　國　　九十三　　年　 　十一 　　月　　　八　　　日
【附表一】扣案海洛因及施用海洛因之器具等物
 ┌──┬──────────────────────────┬─────┐
 │編號│  扣 案 之 物         　　　　　　　      　        │備　　　考│
 ├──┼──────────────────────────┼─────┤
 │ 一 │海洛因四包（合計淨重二‧五四公克）                  │第一查獲地│
 ├──┼──────────────────────────┼─────┤
 │ 二 │海洛因一包（淨重０．二二公克、空包裝重０．四二公克）│第二查獲地│
 ├──┼──────────────────────────┼─────┤
 │ 三 │海洛因一包（淨重０．０四公克，空包裝重０．一六公克）│第三查獲地│
 ├──┼──────────────────────────┼─────┤
 │ 四 │海洛因（淨重０．０四公克，空包裝重０．一九公克）　　│第四查獲地│
 ├──┼──────────────────────────┼─────┤
 │ 五 │海洛因一包（淨重　公克）、　　　　　　　　　　　　　│第五查獲地│
 ├──┼──────────────────────────┼─────┤
 │ 六 │施用海洛因之注射針筒一支、削尖吸管一支　　　　　　  │第五查獲地│
 └──┴──────────────────────────┴─────┘
【附表二】扣案安非他命及施用安非他命之器具等物
 ┌──┬──────────────────────────┬─────┐
 │編號│  扣 案 之 物         　　　　　　　      　        │備　　　考│
 ├──┼──────────────────────────┼─────┤
 │ 一 │安非他命二十五小包（毛重二九公克、淨重二三          │第一查獲地│
 │    │‧七公克），海洛因四包（合計淨重二‧五四公克）      │          │
 ├──┼──────────────────────────┼─────┤
 │ 二 │安非他命一包（淨重三．一公克）　　　　　　　　　　　│第三查獲地│
 ├──┼──────────────────────────┼─────┤
 │ 三 │安非他命二包（含袋重分別為０．六公克、二．三公克）  │第四查獲地│
 ├──┼──────────────────────────┼─────┤
 │ 四 │安非他命二包（含袋重分別為一．六公克、０．五公克）　│第五查獲地│
 ├──┼──────────────────────────┼─────┤
 │ 五 │安非他命之吸食器四組　　　　　　　　　　　　　　　　│第一查獲地│
 ├──┼──────────────────────────┼─────┤
 │ 六 │施用安非他命之吸食器一組。　　　　　　　　　　　　  │第三查獲地│
 ├──┼──────────────────────────┼─────┤
 │ 七 │施用安非他命使用之吸食器一組、勺子一支　            │第四查獲地│
 ├──┼──────────────────────────┼─────┤
 │ 八 │施用安非他命用之吸食器一組　　　　　　　　　　　　　│第五查獲地│
 └──┴──────────────────────────┴─────┘
